ACORDAO-COMPLETO-2563480

ACÓRDÃO DE RELAÇÃO

ACÓRDÃO DE RELAÇÃO 2570/2022 ATA 44/2022 - PLENÁRIO

Acórdão 2570/2022-TCU-Plenário
VISTO, relacionado e discutido estes autos de representação formulada pela empresa C. M. Couto Sistemas Contra Incêndio Ltda. a respeito de possíveis irregularidades ocorridas no Pregão Eletrônico 84/2022, conduzido pela Eletrobrás Termonuclear S.A., cujo objeto foi a prestação de serviços de manutenção de extintores, mangueiras de incêndio e cilindros de CO2.
Considerando que a recorrente interpôs pedido de reexame, por meio do qual requer a reforma do Acórdão 2083/2022-TCU-Plenário;
Considerando que no Acórdão, ora guerreado, entendeu o Tribunal conhecer da representação para, no mérito, considerá-la improcedente.
Considerando que a mera participação na licitação não gera direito subjetivo a ser defendido perante o TCU e, portanto, não confere a licitante, mesmo como autora da representação, a condição de parte no processo que apura eventuais irregularidades no certame, especialmente no caso em que não houve contratação nem mesmo adjudicação em favor da licitante;
Considerando que a jurisprudência do TCU é firme ao entender que o reconhecimento do representante como parte é situação excepcional e depende, além do pedido de ingresso nos autos como interessado, da demonstração de legítima e comprovada razão para intervir no processo;
Considerando que a demonstração de legítima e comprovada razão para intervir na causa está, em regra, condicionada à possibilidade concreta de lesão a direito subjetivo seu em decorrência de eventual deliberação que venha a ser adotada pelo Tribunal;
Considerando que a recorrente não logrou demonstrar razão legítima para intervir nos autos, nem a possibilidade concreta de lesão a direito subjetivo próprio;
Os Ministros do Tribunal de Contas da União, reunidos em sessão do Plenário, ACORDAM, por unanimidade, com fundamento nos arts. 143, inciso, IV, 282 do Regimento Interno/TCU c/c o art. 146 e art. 2º, § 2º, da Resolução TCU 36/1995, com redação dada pelo art. 1º da Resolução-TCU 213/2008, de acordo com os pareceres uniformes emitidos nos autos, em não conhecer do pedido de reexame e determinar o seu arquivamento, após comunicação ao recorrente, do teor deste acórdão, bem como do exame de admissibilidade às peças 34 e 35. 
1. Processo TC-Processo 017.026/2022-9 (REPRESENTAÇÃO) 
	1.1. Recorrente: C. M. Couto Sistemas Contra Incendio Ltda (34.115.188/0001-35) .
	1.2. Órgão/Entidade: Eletrobrás Termonuclear S.A.
	1.3. Relator: Ministro Walton Alencar Rodrigues.
	1.4. Representante do Ministério Público: não atuou.
	1.5. Relator da deliberacao recorrida: Ministro Augusto Nardes
	1.6. Unidades Técnicas: Secretaria de Recursos (Serur) ; Secretaria de Controle Externo de Aquisições Logísticas (Selog) .
	1.7. Representação legal: Suzana Cristina Pereira Novais (234128/OAB-RJ) , Rafael Grumach Genuino de Oliveira (147983/OAB-RJ) e outros, representando C. M. Couto Sistemas Contra Incêndio Ltda. 
	1.8. Determinações/Recomendações/Orientações: não há.

Eletrobrás Termonuclear S.A.

C. M. Couto Sistemas Contra Incendio Ltda (34.115.188/0001-35).

WALTON ALENCAR RODRIGUES

Ministro Augusto Nardes

Suzana Cristina Pereira Novais (234128/OAB-RJ), Rafael Grumach Genuino de Oliveira (147983/OAB-RJ) e outros, representando C. M. Couto Sistemas Contra Incêndio Ltda.

Não atuou.

REPRESENTAÇÃO (REPR)

Secretaria de Recursos (Serur); Secretaria de Controle Externo de Aquisições Logísticas (Selog).